# 请教陈版，同一集团内部单位债权债务豁免事项的会计处理

提问人：vinccizeng77 时间：2021-11-22 16:58:40
背景介绍：
A集团内部四级单位（B公司，C公司）涉及一笔债权债务抵消事项，B公司对C公司的债权为 1 亿元美金（确认为“其他应收款”科目，历年由于为同一集团合并范围内关联方（均为全资），未计提过坏账准备。 C公司对B公司的债务为 7 亿元人民币（确认为“其他应付款”科目）。根据集团二级公司（甲集团-B公司控制方，乙集团—C公司控制方）双方商议决定，B公司和C公司进行其他应收应付款的债权债务无偿豁免。
C公司（债务方）拟对该笔债务按照权益性交易进行处理，即确认为“资本公积”，B公司（债权方）拟对该笔债权全额计提坏账准备。
问题：
请教陈版：在双方的处理方案上，一方定义为权益性交易，一方定义为信用减值，该笔交易是否涉及会计处理原则冲突。该事项如何处理较为妥当，麻烦陈版。

回答人：chenyiwei
是否属于权益性交易的认定，所涉各方的理解和判断应当一致。因此，“一方定义为权益性交易，一方定义为信用减值”的结果是不合理的。若C有偿还能力，但基于BC双方的上层母公司的谈判予以豁免的，则B应按权益性交易原则冲减资本公积处理，不应通过信用减值损失体现。